【裁判字號】    92,易,771
【裁判日期】    920903
【裁判案由】    竊盜
【裁判全文】
臺灣臺中地方法院刑事判決                          九十二年度易字第七七一號
    公  訴  人  臺灣臺中地方法院檢察署檢察官
    被      告  乙○○
右列被告因竊盜案件，經檢察官聲請以簡易判決處刑（九十一年度偵字第二一八七一
號），本院臺中簡易庭認不宜以簡易判決處刑，移由本院改依通常程序審理，判決如
左：
    主  文
乙○○意圖為自己不法之所有，而侵占離本人所持有之物，累犯，處罰金肆仟元，如
易服勞役，以佰元折算壹日。
    事  實
一、乙○○曾兩度犯妨害風化罪，最近一次係經臺灣臺北地方法院判處有期徒刑五月
    ，臺灣高等法院、最高法院均駁回上訴確定，於民國（下同）八十九年九月三十
    日執行完畢。其於九十一年十一月七日凌晨二時許，在臺中市西屯區統聯客運公
    司朝馬站候車時，見候車室之椅子上置有手提包一個（係甲○○所有，因上廁所
    離開座位而置於該處），認為係離他人持有之物，遂意圖為自己不法之所有，將
    之侵占入己（內有甲○○所有之能量眼罩十付、能量陶片一片、公文夾二份、產
    品樣品一組及價值二千元之和風有機生活館有價餐券四本等物，價值共約新臺幣
    （下同）一萬元。嗣經甲○○報警，遂於同日二時二十七分許，在國道一號公路
    北向一三四公里處為警查獲。
二、案經國道公路警察局第二警察隊報請臺灣臺中地方法院檢察署檢察官聲請以簡易
    判決處刑，本院臺中簡易庭認不宜以簡易判決處刑，移由本院改依通常程序審理
    。
    理  由
一、右揭事實，業據被告乙○○坦承不諱，核與被害人甲○○指述之情節相符，並有
    贓物認領保管收據一紙、照片二幀附卷可稽，事證明確，被告犯行堪以認定。
二、核被告乙○○所為，係犯刑法第三百三十七條之侵占離本人持有之物罪。檢察官
    雖以同法第三百二十條第一項之竊盜罪起訴，惟被告堅決否認有何竊盜故意，辯
    稱該皮包置於該處很久都沒人拿，以為是沒人要的，始將之取走等語，核諸被害
    人於警訊中稱：我手提包是放在候車室內椅子右邊，當時並無發現有可疑之人：
    ：：我本人去廁所，回來以後發現手提包不見了等語，則被害人甲○○確實離開
    座位並將手提包留置於椅子上一段時間，被告辯稱誤以為係他人遺忘或離本人持
    有等語，尚堪採信，本於所知輕於所犯時，從其所犯之錯誤法理，以及罪疑惟輕
    之原則，應以較輕之刑法第三百三十七條之侵占離本人持有之物罪論科，起訴法
    條應予變更。次查被告乙○○曾因妨害風化案件，經臺灣臺北地方法院判處有期
    徒刑五月，臺灣高等法院、最高法院均駁回上訴確定，於八十九年九月三十日執
    行完畢，有臺灣臺中地方法院檢察署刑案資料查註紀錄表、臺灣高等法院被告全
    國前案紀錄表在卷可稽，被告於執行完畢後五年內再犯本件有期徒刑以上之罪，
    為累犯，應依刑法第四十七條之規定加重其刑。爰審酌被告品行不良，惟犯本罪
    之動機、目的無非貪圖小利，手段平和，所侵占之物價值共約一萬元，所生危害
    並非甚大，犯罪後坦承犯行態度尚可等一切情狀，量處如主文所示之刑，並諭知
    易服勞役之折算標準。
據上論斷，應依刑事訴訟法第四百五十二條、第二百九十九條第一項前段、第三百條
，刑法第三百三十七條、第四十七條、第四十二條第二項，罰金罰鍰提高標準條例第
一條前段、第二條，判決如主文。
中      華      民      國      九十二      年      九      月    三    日
                                        法  官  林念祖
右正本證明與原本無異。
如不服本判決，應於送達後十日內向本院提出上訴狀（須附繕本），上訴於臺灣高等
法院臺中分院。
                                        書記官
中      華      民      國      九十二      年      九      月    三    日
附錄論罪科刑法條
中華民國刑法第三百三十七條 (侵占遺失物罪)
意圖為自己或第三人不法之所有，而侵占遺失物、漂流物或其他離本人所持有之物者
，處五百元以下罰金。（罰金業依罰金罰鍰提高標準條例第一條提高為十倍）


司法院資訊處製作；財團法人民間司法改革基金會備份。
